ACORDAO-COMPLETO-2382286

ACÓRDÃO 6477/2020 ATA 18/2020 - PRIMEIRA CÂMARA

VISTOS, relatados e discutidos estes autos que cuidam de pedido de reexame interposto por interposto Elba Lucia Xavier da Silva Freire contra o Acórdão 3968/2019-TCU-Primeira Câmara, que, dentre outras medidas, considerou ilegal seu ato de pensão militar,
	ACORDAM os Ministros do Tribunal de Contas da União, reunidos em sessão da Primeira Câmara, com fundamento no artigo 48 da Lei 8.443/1992, c/c os artigos 285 e 286 do Regimento Interno do TCU, diante das razões expostas pelo Relator, em:
	9.1. conhecer e dar provimento ao pedido de reexame;
9.2. reformar o Acórdão 3968/2019-TCU-Primeira Câmara para tornar insubsistentes seus itens 9.2 a 9.5 e considerar legal o ato de pensão militar emitido em favor de Elba Lucia Xavier da Silva Freire, concedendo-lhe o registro;
	9.3. dar ciência deste acórdão ao Serviço de Inativos e Pensionistas do Comando da Marinha e à recorrente, em nome dos representantes legais devidamente constituídos nos autos.

Pedido de reexame interposto contra decisão que considerou ilegal ato de pensão militar.

Primeira Câmara

Serviço de Inativos e Pensionistas do Comando da Marinha.

3. Recorrente: Elba Lucia Xavier da Silva Freire (XXX.534.704-XX).

13.1. Ministros presentes: Walton Alencar Rodrigues (Presidente), Benjamin Zymler, Bruno Dantas (Relator) e Vital do Rêgo.

BRUNO DANTAS

Ministro-Substituto Marcos Bemquerer Costa.

Cuidam os autos de pedido de reexame interposto por Elba Lucia Xavier da Silva Freire contra o Acórdão 3968/2019-TCU-Primeira Câmara.
2.	A deliberação recorrida apresentou o seguinte teor:
"VISTOS, relatados e discutidos estes autos em que se analisam atos de concessão de pensão militar pelo Serviço de Inativos e Pensionistas do Comando da Marinha. 
ACORDAM os Ministros do Tribunal de Contas da União, reunidos em Sessão da 1ª Câmara, ante as razões expostas pelo Relator, e com fulcro nos incisos III e IX do art. 71 da Constituição Federal e nos arts. 1º, inciso V, e 39, inciso II, da Lei 8.443/1992, c/c o art. 259, inciso II, do Regimento Interno/TCU em:
9.1. considerar legais as concessões de pensão militar em benefício das Sras. Adenisia Ferreira Giese, Marta Fernandes Araújo, Clenilze Ferreira, Rosiane Pereira da Cunha, Camilla Bastos de Melo, Tatiana Alves Simões de Faria, Christiane Alves Simões de Faria, Vilma Lucia Xavier da Silva, Tânia Celina Renaux Lopes, Claudia Maria Alves Pessoa Santos, José Ribamar Araújo, Isabel Cristina Rodrigues da Silva, Eliana Fernandes de Araújo, Maria das Graças Araújo Ferreira, Valeria Santos Kuhner de Oliveira, Rosete Pereira da Cunha, Roselange Pereira da Cunha Moreira, Solange Fernandes Araújo e Rosedina Pereira da Cunha, conferindo registro aos correspondentes atos;
9.2. considerar ilegal a concessão de pensão militar em benefício da Sra. Elba Lucia Xavier da Silva Freire, negando registro ao ato;
9.3. dispensar o ressarcimento das quantias indevidamente recebidas de boa-fé pela interessada indicada no subitem precedente, consoante o disposto no Enunciado 106 da Súmula da Jurisprudência do TCU;
9.4. determinar ao Serviço de Inativos e Pensionistas do Comando da Marinha que:
9.4.1. no prazo de 15 (quinze) dias, a contar da ciência desta Deliberação, abstenha-se de realizar pagamentos decorrentes do ato impugnado (subitem 9.2 acima) , sujeitando-se a autoridade administrativa omissa à responsabilidade solidária, nos termos do art. 262, caput, do Regimento Interno/TCU;
9.4.2. dê ciência, no prazo de 15 (quinze) dias, a contar do recebimento da notificação deste Acórdão, do inteiro teor desta Deliberação à Sra. Elba Lucia Xavier da Silva Freire, notadamente no que diz respeito ao direito de opção pelos benefícios legalmente acumuláveis, encaminhando a este Tribunal, no prazo de 30 (trinta dias) , comprovante da referida ciência;
9.4.3. no caso de a opção recair sobre a pensão militar ora em exame, emita novo ato de concessão, submetendo-o a este Tribunal, nos termos da IN/TCU 78/2018;
9.4.4. alerte a interessada de que o efeito suspensivo proveniente da interposição de possíveis recursos perante o TCU não a exime da devolução dos valores percebidos indevidamente após a respectiva notificação, caso os recursos não sejam providos;
9.5. determinar à Sefip que monitore o cumprimento da medida indicada no subitem 9.4.1 supra, representando a este Tribunal, caso necessário."
3.	Admitido o processamento do recurso, porquanto preenchidos os requisitos previstos no art. 48 da Lei 8.443/1992, conferi efeito suspensivo ao item 9.2 do acórdão recorrido em relação ao recorrente (peça 39) .
4.	Instruído o feito, reproduzo o exame técnico e o encaminhamento oferecidos pela Secretaria de Recursos deste Tribunal (peça 44) , que contou com a anuência do Ministério Público junto ao TCU (peça 47) :
"HISTÓRICO
2.	O Tribunal considerou ilegal o ato de concessão de pensão militar da Sra. Elba Lucia Xavier da Silva Freire em razão do recebimento de três benefícios pagos pelo poder público, quais sejam: 'i) a presente pensão militar; ii) remuneração de cargo efetivo no Estado do Rio Grande do Norte; e iii) pensão por morte previdenciária do Regime Geral de Previdência Social - INSS', o que fere o art. 29 da Lei 3.765/1960.
2.1.	Irresignada, a recorrente interpôs o presente pedido de reexame, que se fundamenta nas alegações que, adiante, passar-se-á a relatar.
EXAME DE ADMISSIBILIDADE
3.	Reitera-se o exame preliminar de admissibilidade (peça 37) , ratificado à peça 39 pelo Excelentíssimo Senhor Ministro Bruno Dantas, que entendeu pelo conhecimento do recurso, uma vez que preenchidos os requisitos do art. 48 da Lei 8.443/1992, c/c os arts. 285 e 286, parágrafo único, do RI/TCU, suspendendo-se os efeitos do item 9.2 do Acórdão 3968/2019-TCU-Primeira Câmara.
EXAME DE MÉRITO
4.	Constitui objeto do presente recurso analisar se há acumulação indevida de benefícios que contrarie as disposições do art. 29 da Lei 3.765/1960.
5.	Da suposta acumulação devida de benefícios
5.1.	Defende que não há acumulação de 3 benefícios, mas somente 2, com base nas seguintes alegações:
5.2.	ajuizou perante a Comarca de Parnamirim/RN, em 2015, ação de substituição de curadora (nº 08084202015.8.205001) em razão do falecimento da anterior curadora, que era sua mãe e tinha como interditada sua prima Leide Xavier da Silva, beneficiaria de uma Pensão por Morte junto ao Regime Geral de Previdência Social (INSS) sob nº 082.064.710-1 com Data do Início do Benefício (DIB) em 19/08/1988, sendo que o Termo de Curatela, por decisão judicial, foi expedido em 02/10/2018, incumbindo-lhe inclusive 'o recebimento do benefício previdenciário da Interditada';
5.3.	o benefício previdenciário, nesse caso, 'não deve ser considerado para fins do disposto no mencionado art. 29 da Lei 3.765/1960, pois não trata de benefício próprio, mas da interditada', sendo que, na condição de curadora, 'não poderá utilizar os recursos financeiros para proveito próprio ou de terceiros, ainda que familiares', razão pela qual somente são percebidos 2 benefícios e não 3, como consta do Acórdão recorrido;
5.4.	Pede, por fim, que seja afastada a ilegalidade apontada no Acórdão recorrido e 'promovido o competente registro mantendo o pagamento dos proventos mensais decorrentes do ato impugnado'.
Análise:
6.	De início, convém transcrever excerto do voto condutor do Acórdão recorrido que trata do ato de pensão militar da ora recorrente:
'3. Consoante detectado pela Sefip, a Sra. Elba Lucia Xavier da Silva Freire recebe três benefícios: i) a presente pensão militar; ii) remuneração de cargo efetivo no Estado do Rio Grande do Norte; e iii) pensão por morte previdenciária do Regime Geral de Previdência Social - INSS.
4. De acordo com a redação original do art. 29 da Lei 3.765/1960 (incisos I e II) , dispositivo legal vigente na data do óbito do citado militar - 15/11/1994 -, era permitida a acumulação de duas pensões militares ou de uma pensão militar com proventos de disponibilidade, reforma, vencimentos, aposentadoria ou pensão proveniente de um único cargo civil.
5. Em 2001, com a edição da Medida Provisória 2.215-10, a redação do mencionado dispositivo passou a viger com a seguinte redação:
'Art. 29. É permitida a acumulação: 
I - de uma pensão militar com proventos de disponibilidade, reforma, vencimentos ou aposentadoria; 
II - de uma pensão militar com a de outro regime, observado o disposto no art. 37, inciso XI, da Constituição Federal.' 
6. Vê-se desse modo, que nos termos da norma legal de regência, somente é permitido à pensionista acumular dois benefícios, e não três, como ocorre com a interessada precitada.
7. Como bem lembrado pela Sefip, esta Casa de Contas, mediante o Acórdão 3653/2011-TCU-Segunda Câmara (Relator Min. Subst. André Luís de Carvalho) , assentou que o benefício do Regime Geral da Previdência Social deve ser considerado para fins do disposto no art. 29 da Lei 3.765/1960. Nessa mesma exegese, cito, entre outros, os Acórdãos desta Câmara, 8.721/2017 e 7.450/2018, da minha Relatoria, e 4.847/2017, Relator Min. Subst. André Luís de Carvalho.
8. O magistério jurisprudencial do Superior Tribunal de Justiça dessa linha não destoa, consoante a ementa do REsp 1434168/RS:
'ADMINISTRATIVO E PREVIDENCIÁRIO. FILHA DE MILITAR. ACUMULAÇÃO DE PENSÃO MILITAR COM APOSENTADORIA POR TEMPO DE CONTRIBUIÇÃO AO INSS E PENSÃO POR MORTE DE EX-CÔNJUGE. IMPOSSIBILIDADE. NECESSIDADE DE OPÇÃO POR UM DOS BENEFÍCIOS PREVIDENCIÁRIOS PARA PERCEPÇÃO DA PENSÃO MILITAR. EXEGESE DO ART. 29 DA LEI N. 3.765/1960, COM REDAÇÃO VIGENTE NA DATA DO ÓBITO DO MILITAR.
1. No caso, a recorrente percebe dois benefícios previdenciários (aposentadoria por tempo de contribuição e pensão por morte do ex-cônjuge) , questionando o ato da administração do Comando da Aeronáutica que lhe exigiu a entrega do comprovante de opção por um dos benefícios previdenciários para deferimento do pedido da reversão da pensão militar por morte de seu genitor (ocorrida em 28/7/1976) , antes percebida por sua falecida genitora.
2. 'Art. 29 - É permitida a acumulação: a) de duas pensões militares; b) de uma pensão militar com proventos de disponibilidade, reforma, vencimentos, aposentadoria ou pensão proveniente de um único cargo civil' (Lei n. 3.765/1960, com redação vigente na data do óbito do militar) .
3. A acumulação de benefícios percebidos dos cofres públicos deve ser interpretada restritivamente, sob pena de ofensa ao princípio da legalidade. Deve, pois, a recorrente renunciar a um dos benefícios previdenciários se quiser perceber a pensão militar.
Recurso especial improvido. (REsp 1434168/RS; Ministro HUMBERTO MARTINS; 2ª turma; DJe 24/09/2015) .'
9. Como se nota, prevalece a interpretação de que o benefício previdenciário do INSS é considerado para efeito da apuração a que se refere o art. 29 da Lei 3.765/1960, uma vez que, em se tratando de pensão civil, previdenciária ou estatutária, a acumulação de benefícios recebidos de cofres públicos deve ser entendida de maneira restritiva. Logo, a acumulação de três benefícios, como verificado no caso, deve ser considerada ilegal por parte deste Tribunal.
10. Deve o órgão de origem dar ciência à aludida interessada a respeito da Deliberação que sobrevier nesta oportunidade, notadamente no que diz respeito ao direito de opção pelos benefícios legalmente acumuláveis. E, no caso de a opção recair sobre a pensão ora em exame, deve emitir novo ato de concessão, submetendo-o a este Tribunal, nos termos da IN/TCU 78/2018.'
6.1.	Vê-se que a razão pela qual o Tribunal considerou ilegal a pensão militar da Sra. Elba Lucia Xavier da Silva Freire foi por receber três benefícios do poder público, incluindo uma pensão por morte previdenciária do Regime Geral de Previdência Social-INSS. Todavia, apresenta documentos nesta fase processual que demonstram que recebe a pensão previdenciária em nome da Sra. Leide Xavier da Silva (peça 22) , que é sua curatelada após o falecimento da Sra. Severina Xavier da Silva, pessoa que era a curadora (peça 31) , conforme o termo de curatela lavrado em 02/10/2018 (peças 30 e 33) .
6.2.	A curatela tem caráter assistencial e é um ônus para a pessoa que a exerce, sendo resguardada pelo Direito da Família, conforme o art. 1767 e seguintes do Código Civil. Acerca deste instituto jurídico, convém transcrever excerto de artigo da lavra do promotor de justiça Rogério Alvarez de Oliveira (disponível em  https://www.conjur.com.br/2019-jan-07/mp-debate-exercicio-curatela-deveres-obrigacoes-curador, acesso em: 24/09/2019) :
'...
A curatela da pessoa com incapacidade para os atos da vida civil passou a se restringir aos atos negociais e patrimoniais [com as alterações promovidas pela Lei 13.146/15]. Anteriormente, a interdição poderia ser total ou parcial, conforme achava-se estatuído no artigo 1.772 do CC, já revogado. Agora, o juiz concederá a curatela e indicará os atos para os quais a mesma será necessária, não havendo mais que se falar em curatela parcial ou total. Assim, nos termos do artigo 755 do Código de Processo Civil, o juiz nomeará curador e fixará expressamente os limites da curatela, não podendo mais declarar genericamente que esta será total ou parcial, até mesmo porque a incapacidade absoluta agora se restringe aos menores de 16 anos.
O tema, portanto, passou a ser disciplinado tanto no Estatuto da Pessoa com Deficiência como no Código Civil, havendo, ainda, dispositivos no Código de Processo Civil a respeito do procedimento da curatela/interdição.
Nomeado o curador e fixados os limites da curatela pelo juiz, caberá ao primeiro exercitá-la na forma da lei, incumbindo-lhe, desde logo, prestar compromisso por termo em cartório (artigo 759, parágrafo 1º, novo CPC) , bem como prestar caução bastante (artigo 1.745, c.c. artigo 1.774, ambos do CC) , que poderá ser dispensada se o patrimônio não for de valor considerável ou o curador for de reconhecida idoneidade (parágrafo único do artigo 1.745) .
Quanto aos atos a serem praticados no exercício da curatela, as principais regras vêm disciplinadas no Código Civil, aplicando-se a esse instituto as mesmas disposições a respeito da tutela, conforme estatuído no artigo 1.781 do CC, ou seja, aquelas previstas nos artigos 1.740 e seguintes, no que couber, com exceção do artigo 1.772. Alguns dos atos poderão ser praticados diretamente pelo curador sem autorização judicial, enquanto outros dependerão de aval do juízo da interdição.
Em breve resumo, competirá ao curador, independentemente de autorização judicial, representar o curatelado nos atos da vida civil, receber as rendas e pensões, fazer-lhe as despesas de subsistência, bem como as de administração, conservação e melhoramentos de seus bens.
Por outro lado, somente mediante autorização judicial, competirá ao curador pagar as dívidas existentes, aceitar pelo curatelado heranças, legados ou doações, transigir, vender-lhe os bens móveis e os imóveis, propor ações em juízo ou representar o incapaz nas já existentes, adquirir por si, ou por interposta pessoa, mediante contrato particular, bens móveis ou imóveis pertencentes ao incapaz, dispor dos bens deste a título gratuito, constituir-se cessionário de crédito ou de direito contra o incapaz.
Além disso, os curadores não podem conservar em seu poder dinheiro dos curatelados além do necessário para as despesas ordinárias com seu sustento e administração de seus bens (artigo 1.753 do CC) , devendo eventuais valores decorrentes de objetos e móveis serem convertidos em títulos ou obrigações e recolhidos ao estabelecimento bancário oficial ou aplicado na aquisição de imóveis, conforme for determinado. O mesmo destino deverá ter o dinheiro proveniente de qualquer outra procedência (parágrafo 2º do referido artigo 1.753) .
Isso significa que o curador não terá a livre movimentação de contas bancárias e ativos financeiros do curatelado, tendo acesso somente às rendas existentes, provenientes de benefícios previdenciários ou salários, que deverão ser utilizados para as despesas ordinárias. Em havendo sobras, estas deverão ser depositadas em conta bancária. Esse é o entendimento que se faz da análise sistemática dos artigos 1.747 e 1.753 do Código Civil, c.c. artigos 1.774 e 1781 do mesmo código.
Os valores que existirem em banco oficial, ou seja, depositados em conta judicial, somente poderão ser levantados por ordem judicial para as despesas com o sustento do incapaz, desde que devidamente comprovadas, ou para administração de seus bens, dentre outros, nos termos do artigo 1.754 do CC. As movimentações e os ativos financeiros de titularidade do curatelado somente podem ocorrer mediante prévia autorização do juízo da interdição, nos termos dos artigos 1.748 e 1.754 c.c. os artigos 1.774 e 1.781, todos do Código Civil.
Por último, o curador deverá apresentar balanços anuais e prestar contas a cada dois. Esta obrigação tem previsão legal (artigos 1.755, 1.756 e 1.757, c.c. artigo 1.774, todos do Código Civil e artigo 84, parágrafo 4º, da Lei 13.146/15) , sendo inerente ao próprio exercício da administração de coisas alheias, não podendo ser dispensada sob o fundamento de idoneidade dos curadores, principalmente em razão da existência de bens, com patrimônio cuja gestão deve ser fiscalizada em benefício do incapaz. (destacamos e sublinhamos) 
...'
6.3.	Extrai-se que a renda proveniente de benefício previdenciário do interditado não pertence ao curador, sendo mero administrador destes valores, visando suprir as necessidades da pessoa com incapacidade, conforme se infere do próprio termo da curatela lavrado em juízo, envolvendo a curadora Elba Lucia Xavier da Silva Freire e a curatelada Leide Xavier Soares (excerto - peça 33) :
'...
Os poderes da curatela limitam-se à gerência dos bens e dos recursos financeiros necessários à manutenção do Demandado (a) , impondo-se a proibição de qualquer alienação de bens presentes ou futuros que pertençam ao (a) mesmo (a) , salvo mediante prévia autorização judicial. Ressalto que não poderá a curadora se utilizar dos recursos financeiros da Requerida para proveito próprio ou de terceiros, ainda que familiares. A curadora aceitou o compromisso, e assim o prometeu cumprir. (...) ' (destacamos e sublinhamos) 
6.4.	Assim, o recebimento de benefício previdenciário, que, no presente caso, é de 1 salário mínimo (peça 34) , de titularidade de terceiro por parte do pensionista militar que é designado curador não deve ser considerado para fins da apuração da acumulação prevista no art. 29 da Lei 3.765/1960, razão pela qual deve ser considerada legal o ato concessório da pensão militar em favor de Elba Lucia Xavier da Silva Freire, pois o único óbice que levou a prolação do Acórdão recorrido foi essa suposta acumulação indevida de 3 benefícios, enquanto, de fato, só há acumulação da pensão militar com a remuneração de cargo efetivo no Estado do Rio Grande do Norte, o que é possível e legal, sendo que a outra cota-parte da referida pensão e relativa ao benefício da sua irmã Vilma Lucia Xavier da Silva (peça 3) já foi considerada legal e determinado seu registro, conforme item 9.1. Acórdão 3968/2019-TCU-Primeira Câmara. 
6.5.	Nessa linha, podem ser acolhidas as alegações apresentadas pela recorrente, para alterar o julgamento do seu ato concessório.
CONCLUSÃO
7.	Em face da análise das razões recursais apresentadas, concluiu-se que foi demonstrado que não há acumulação indevida de 3 benefícios, pois a pensão previdenciária recebida pela Sra. Elba Lucia Xavier da Silva Freire é de titularidade da sua curatelada Leide Xavier Soares, sendo que só acumula a pensão militar com a remuneração de cargo efetivo no Estado do Rio Grande do Norte, o que é permitido pelo art. 29 da Lei 3.765/1960, não se enquadrando, portanto, a situação na exigência de opção entre benefícios acumuláveis. Assim, foram trazidos aos autos argumentos que detenham o condão de modificar o julgado de origem, Acórdão 3968/2019-TCU-Primeira Câmara.
ROPOSTA DE ENCAMINHAMENTO
8.	Ante o exposto, submetem-se os autos à consideração superior, propondo-se, com fundamento no art. 48 da Lei 8.443/1992 c/c os artigos 285 e 286, parágrafo único, do RI/TCU:
a) conhecer do recurso e, no mérito, dar-lhe provimento, de modo que sejam tornados insubsistentes os itens 9.2 a 9.5 do Acórdão 3968/2019-TCU-Primeira Câmara;
b) considerar legal a concessão de pensão militar em benefício da Sra. Elba Lucia Xavier da Silva Freire, conferindo registro ao correspondente ato; e
c) cientificar a recorrente e os demais interessados do acórdão que vier a ser prolatado, ressaltando-se que o relatório e o voto que o acompanharem podem ser consultados no endereço www.tcu.gov.br/acordaos, no dia seguinte ao de sua oficialização."
	É o relatório.

Arcelino Fernandes de Oliveira (OAB/RN 4.730) e outros, representando Elba Lucia Xavier da Silva Freire.

Procurador Marinus Eduardo De Vries Marsico.

pensão militar. acumulação de três benefícios. inobservância do disposto no art. 29 da lei 3.765/1960. ilegalidade e negativa de registro. pedido de reexame. comprovação de que um dos benefícios é de titularidade da curatelada da pensionista. acumulação de apenas dois benefícios pela pensionista. elementos suficientes para alterar a deliberação recorrida. conhecimento e provimento. legalidade e registro da concessão. ciência.

PENSÃO MILITAR (PMIL)

Secretaria de Recursos (Serur).

Cuidam os autos de pedido de reexame interposto por Elba Lucia Xavier da Silva Freire contra o Acórdão 3968/2019-TCU-Primeira Câmara, que, dentre outras medidas, considerou ilegal seu ato de pensão militar em razão da acumulação com outros dois benefícios (remuneração de cargo efetivo e pensão por morte previdenciária junto ao INSS) , situação em desacordo com o art. 29 da Lei 3.765/1960.
2.	 Preliminarmente, ratifico o despacho exarado no sentido de que o recurso merece ser conhecido, porquanto atende aos requisitos de admissibilidade previstos nos artigos 32, parágrafo único, 33 e 48, todos da Lei 8.443/1992.
3.	No mérito, a secretaria especializada, com o apoio do Ministério Público junto ao TCU, propõe o conhecimento e o provimento do pedido, por identificar que, na verdade, a recorrente recebe a pensão por morte previdenciária junto ao INSS em nome de sua curatelada, Leide Xavier da Silva. Assim, a recorrente acumula apenas a remuneração do cargo efetivo com a pensão militar, o que está de acordo com o art. 29 da Lei 3.765/1960 e permite a alteração do julgado para considerar legal a concessão ora reexaminada.
4.	Manifesto-me integralmente de acordo com o encaminhamento formulado nos pareceres precedentes, adotando aqui, como razões de decidir, os fundamentos ali sustentados.
5.	De fato, os elementos acostados confirmam que a recorrente recebe a pensão por morte previdenciária em nome de sua curatelada, verdadeira titular do benefício. É que, nos termos do Código Civil, incumbe à recorrente receber as rendas e pensões que são de titularidade de sua curatelada. Não há que se falar, portanto, em acumulação de três benefícios. A recorrente é titular, apenas, da remuneração de seu cargo efetivo e da pensão militar em exame.
6.	Assim, considerando que a acumulação está de acordo com o disposto no o art. 29 da Lei 3.765/1960, o recurso merece ser conhecido e provido, de modo a reformar o 3.968/2019-TCU-Primeira Câmara para tornar insubsistentes seus itens 9.2 a 9.5 e considerar legal o ato de pensão militar emitido em favor de Elba Lucia Xavier da Silva Freire, concedendo-lhe o registro.
	Ante o exposto, voto para que o Tribunal adote a deliberação que ora submeto à apreciação deste Colegiado.
	
TCU, Sala das Sessões Ministro Luciano Brandão Alves de Souza, em 9 de junho de 2020.
Ministro BRUNO DANTAS
Relator